臺灣橋頭地方法院民事裁定  
107年度金字第1號
上  訴  人
即  被  告  黃永芳  
            董健仁  
            陳美秀  
            陳宗賢  
            賴淑惠  
            傅榮顯  
            徐志源  
            陳芳雪  

            陳冠云  

            李清標  
上二人共同
訴訟代理人  羅玲郁律師          
視同上訴人
即  被  告  康錦鳳  
            康錦雪  
上列上訴人與被上訴人即原告吳真等間請求損害賠償事件，上訴
人對於本院於民國111年4月25日所為第一審判決各自提起上訴，
裁定如下：
    主  文
上訴人應於上訴人陳冠云、李清標、陳芳雪聲請訴訟救助案經駁
回確定後五日內，補繳第二審裁判費新臺幣壹拾柒萬貳仟捌佰參
拾陸元，如未依限補正，即裁定駁回上訴。
    理  由
一、按民法第275條規定連帶債務人中之一人受確定判決，而其
    判決非基於該債務人之個人關係者，為他債務人之利益亦生
    效力，故債權人以各連帶債務人為共同被告提起給付之訴，
    被告一人提出非基於其個人關係之抗辯有理由者，對於被告
    各人即屬必須合一確定，自應適用民事訴訟法第56條第1項
    之規定；民事訴訟法第56條第1項第1款，所謂共同訴訟人中
    一人之行為，有利益於共同訴訟人或不利益於共同訴訟人，
    係指於行為當時就形式上觀之，有利或不利於共同訴訟人而
    言。非指經法院審理結果有利者其效力及於共同訴訟人，不
    利者其效力不及於共同訴訟人而言，故共同訴訟人中之一人
    ，對於下級法院之判決聲明不服提起上訴，在上訴審法院未
    就其內容為審判之前，難謂其提起上訴之行為對於他共同訴
    訟人不利，其效力應及於共同訴訟人全體，即應視其上訴為
    共同訴訟人全體所為（最高法院33年上字第4810號、52 年
    台上字第1930號判決先例參照）。本件第一審法院判命上訴
    人及康錦鳳、康錦雪應負連帶給付之責，雖僅上訴人提起上
    訴，除上訴人徐志源外，其餘上訴人尚未提出上訴理由，然
    在上訴審法院未就其內容為審判之前，難謂其提起上訴之行
    為對於康錦鳳、康錦雪不利，其上訴之效力，自應及於未提
    起上訴之康錦鳳、康錦雪，而應列為視同上訴人。
二、按提起第二審上訴，應依訴訟標的金額按民事訴訟法第77條
    之13規定，加徵裁判費十分之五，繳納第二審裁判費，民事
    訴訟法第77條之16第1項定有明文。又上訴不合程式或有其
    他不合法情形而可以補正者，原第一審法院應定期間命其補
    正，如不於期間內補正，應以裁定駁回之，民事訴訟法第44
    2條第2項亦有明文。次按共同被告對於第一審命連帶給付之
    判決提起上訴時，不論係由其中一人或數人或其全體繳納第
    二審裁判費，均認已具備繳納上訴費用程式。是連帶債務人
    之共同被告，如其中一人已悉數繳納裁判費以補正程式之欠
    缺，對於他共同被告亦發生補正該項欠缺同一之效力（最高
    法院99年度台抗字第90號、79年度台抗字第110號民事裁定
    意旨參照）。
三、本院第一審判決本於侵權行為之法律關係，判命「㈠被告黃
    永芳、康錦鳳、康錦雪、徐志源、董健仁、陳美秀、陳宗賢
    、傅榮顯、陳冠云、李清標、陳芳雪應連帶給付原告吳真新
    臺幣（下同）1,337,800元，㈡被告黃永芳、康錦鳳、康錦雪
    、徐志源、董健仁、陳美秀、陳宗賢、賴淑惠、傅榮顯、陳
    冠云、李清標、陳芳雪應連帶給付原告吳真幣1,050,000元
    ，㈢被告康錦鳳、康錦雪、徐志源、陳美秀、陳宗賢、賴淑
    惠、陳冠云、李清標、陳芳雪應連帶給付原告吳真480,000
    元，㈣被告黃永芳、康錦鳳、康錦雪、徐志源、董健仁、陳
    美秀、陳宗賢、傅榮顯、陳冠云、李清標應連帶給付原告吳
    李淑女360,000元，㈤被告黃永芳、康錦鳳、康錦雪、徐志源
    、董健仁、陳美秀、陳宗賢、傅榮顯、陳冠云、李清標應連
    帶給付原告吳冬鈴461,188元，㈥被告黃永芳、康錦鳳、康錦
    雪、徐志源、董健仁、陳美秀、陳宗賢、傅榮顯、陳冠云、
    李清標、陳芳雪應連帶給付原告吳冬鈴2,039,050元，㈦被告
    黃永芳、康錦鳳、康錦雪、徐志源、董健仁、陳美秀、陳宗
    賢、賴淑惠、傅榮顯、陳冠云、李清標、陳芳雪應連帶給付
    原告吳冬鈴1,564,370元，㈧被告康錦鳳、康錦雪、徐志源、
    陳美秀、陳宗賢、賴淑惠、陳冠云、李清標、陳芳雪應連帶
    給付原告吳冬鈴1,396,200元，㈨被告黃永芳、康錦鳳、康錦
    雪、徐志源、董健仁、陳美秀、陳宗賢、賴淑惠、傅榮顯、
    陳冠云、李清標、陳芳雪應連帶給付原告江煥宏2,934,000
    元，㈩被告黃永芳、康錦鳳、康錦雪、徐志源、董健仁、陳
    美秀、陳宗賢、賴淑惠、傅榮顯、陳冠云、李清標、陳芳雪
    應連帶給付原告吳慧芬100,000元，及均自民國107年7月20
    日起至清償日止，按週年利率5％計算之利息」，上訴人就敗
    訴部分各自提起上訴，並均上訴聲明「原判決不利於上訴人
    部分廢棄。上開廢棄部分，被上訴人於原審之訴駁回。」，
    故本件上訴利益為11,722,608元，應徵第二審裁判費172,83
    6元，未據上訴人繳納，依前開說明，如任一上訴人已為繳
    納裁判費，其餘上訴人於其繳納範圍內即免除繳納之義務。
    上訴人陳冠云、李清標、陳芳雪另聲請訴訟救助，如經上訴
    審裁定准予訴訟救助確定，則於訴訟終結前，上訴人得暫免
    繳納裁判費及其他應預納之訴訟費用，惟如該訴訟救助案件
    嗣經駁回聲請確定，則上訴人應於裁定駁回確定後5日內，
    補繳上開裁判費，逾期不繳，即駁回其上訴，特此裁定。
中　　華　　民　　國　　111 　年　　6 　　月　　14　　日
                  民事第三庭  法　官　王碩禧
以上正本係照原本作成。
如不服本裁定關於核定訴訟標的價額部分應於送達後10日內向本
院提出抗告狀，並應繳納抗告費新臺幣1,000 元；命補繳裁判費
部分不得抗告。
中　　華　　民　　國　　111 　年　　6 　　月　　14　　日
                              書記官　陳韋伶